# 请教陈版，净额法下现金流量表的处理

提问人：Manson_Luci 时间：2018-05-01 13:18:06
某项代理业务按净额法确认收入，但收款与付款的资金往来是全额的，请问现金流量表采用总额法同时确认销售商品和购买商品，还是采用净额法列报销售商品比较合适？

回答人：chenyiwei
根据《企业会计准则第 31 号——现金流量表》第五条，“代客户收取或支付的现金”或者“周转快、金额大、期限短项目的现金流入和现金流出”可以按照净额列报。你可以看一下是否符合条件。